臺灣屏東地方法院刑事判決　　　　　　　 94年度易字第396號
公　訴　人　臺灣屏東地方法院檢察署檢察官
被　　　告　甲○○
上列被告因竊盜案件，經檢察官提起公訴（94年度偵字第3055
號、第3284號），本院依簡式審判程序判決如下：
    主  文
甲○○連續竊盜，累犯，處有期徒刑壹年。
    事  實
一、余秀民前曾因違反毒品危害防制條例、竊盜、贓物等案件，
    經法院各判處有期徒刑一年二月、七月、三月，定應執行刑
    一年八月，於民國93年6 月26日縮刑假釋期滿，視為執行完
    畢。詎仍不知悔改，又基於意圖為自己不法所有之概括犯意
    ，先於94年6 月19日14時許，在屏東縣新埤鄉○○村○○路
    218 號前，因見乙○○所有之機車（車牌號碼：ＸＧＦ－８
    ２６號）停放於路旁，竟持其自備之機車鑰匙一把（所有人
    不詳）竊取該輛機車，得手後供作己代步使用；又承前開竊
    盜犯意，於同月23日17時許，在屏東縣潮州鎮光澤巷、永華
    街口，持所有人不明之鑰匙一支，竊取丙○○○所有之機車
    一輛（車牌號碼：ＸＬＱ－９９８號），得手後亦供己代步
    使用。嗣先於同月二十日十四時許在屏東縣潮州鎮○○路上
    ，騎乘該輛乙○○所有之機車時，為警查獲，並扣得其持以
    行竊該輛機車所用之鑰匙一支；又於同月30日零時50分許，
    騎乘該輛丙○○○所有之機車，行經屏東縣潮州鎮○○路
    139 號前時，為警查獲，並扣得其持以行竊該輛機車所用之
    鑰匙一支。
二、案經屏東縣警察局潮州分局移送臺灣屏東地方法院檢察署檢
    察官偵查起訴。
    理  由
一、以上揭事實，業據被告於本院審理中供認不諱，且前揭機車
    分別為乙○○、丙○○○所有，並置放於以上揭地點失竊之
    事實，亦據被害人等各於警訊時陳明在卷，並有車輛協尋受
    理報案單、車輛竊盜資料個別查詢報表影本、贓物認領保管
    單各二份及該二輛機車之照片等附卷可稽，復有機車鑰匙二
    支扣押可資佐証，罪証明確，被告之犯行堪以認定。至被告
    前雖曾辯稱，該輛乙○○所失竊之機車，是其於94年6 月19
    日下午2 時許，在屏東縣新埤鄉○○路218 號前，向綽號「
    阿德」之男子所借，並非其所竊等語，然其亦稱其不知「阿
    德」之姓名、年籍、聯絡方式，而「阿德」出借該輛機車時
    並未交付行照，亦未約定還車之時間、地點、方式等語，則
    被告所稱借車之情節顯與常情不符，且被告前有竊盜及贓物
    之前科，有其前科表可憑，其顯應較常人更注意收受他人交
    付物品來源與確認交付之人之身分，詎其竟稱其係收受不詳
    姓名者交付之機車，又未約定還車之方式，顯難採信，自無
    從為有利於被告之認定，附此說明。
二、核被告二次竊盜機車之行為，均係犯刑法第三百二十條第一
    項之竊盜罪，其先後二次竊盜犯行之時間緊接，手段相同，
    地點相近，顯係基於概括犯意所為，應依連續犯之規定以一
    罪論，並加重其刑；又被告有如事實欄所載之刑之執行紀錄
    ，有台灣高等法院被告前案紀錄表可稽，其於有期徒刑執行
    完畢後五年內再犯有期徒刑以上之本案，為累犯，應依法加
    重其刑，並遞加重之。審酌被告有多項前科，並甫於93年6
    月26日執行完畢，竟仍不知警惕，再犯本案、犯罪動機、目
    的、以持自備鑰匙竊盜為犯罪手段、所竊乙○○、丙○○○
    機車之價值各約為新台幣（下同）五千元及二萬元、犯後態
    度等一切情狀，爰酌情量處如主文所示之刑。扣案之機車鑰
    匙二支雖為被竊盜所用之物，但被告否認為其所有，復無證
    據證明為其所有之物，即與刑法第三十八條第一項第二款之
    沒收要件不符，爰不併為沒收之諭知，並此說明。
據上論斷，應依刑事訴訟法第二百九十九條第一項前段、第二百
七十三條之一第一項，刑法第五十六條、第三百二十條第一項、
第四十七條，罰金罰鍰提高標準條例第一條前段判決如主文。
本案經檢察官劉俊儀到庭執行職務。
中　　華　　民　　國　　94　　年　　8 　　月　　15　　日
                  刑事第四庭    法  官  莊鎮遠
以上正本證明與原本無異。
如不服本判決應於收受本判決送達後10日內向本院提出上訴書狀
，其未敘述上訴理由者，並得於提起上訴後10日內向本院補提理
由書狀（均須按他造當事人之人數附繕本）「切勿逕送上級法院
」
中　　華　　民　　國　　94　　年　　8 　　月　　15　　日
                                書記官  薛慧茹
附錄本判決論罪之法條：
刑法第320條第1項
意圖為自己不法之所有或第三人不法之所有，而竊取他人之動產
者，為竊盜罪，處五年以下有期徒刑、拘役或五百元以下罰金。
